【裁判字號】    93,易,1642
【裁判日期】    950821
【裁判案由】    毒品危害防制條例
【裁判全文】
臺灣臺北地方法院刑事判決              93年度易字第1642號
公  訴  人  臺灣臺北地方法院檢察署檢察官
被      告  甲○○
上列被告因毒品危害防制條例案件，經檢察官提起公訴（93年度
毒偵字第2111號）及移送併辦（93年毒偵字第2457號、94年度毒
偵字第233號、第1035號、第1051號、第2544號、第3794號），
本院於準備程序中，被告先就被訴事實為有罪之陳述，經告知簡
式審判之旨，並聽取當事人之意見後，裁定行簡式審判程序判決
如下：
    主  文
甲○○連續施用第二級毒品，累犯，處有期徒刑壹年。
扣案如附表所示之安非他命殘渣、安非他命貳小包（總淨重零點
肆捌公克）沒收銷燬之；扣案如附表所示之吸食器貳組、玻璃球
吸食器參個、殘渣空袋壹個均沒收。
    事  實
一、甲○○曾因違反毒品危害防制條例案件，經本院以89年度毒
    聲字第998號裁定送觀察、勒戒後，認無繼續施用毒品傾向
    ，經臺灣臺北地方法院檢察署檢察官於民國89年5月10日以
    89年度毒偵字第1376號不起訴處分後，再因施用第二級毒品
    安非他命案件，經本院以89年度毒聲字第2142號裁定送觀察
    、勒戒後，因有繼續施用毒品之傾向，經本院以89年度毒聲
    字第2518號裁定令入戒治處所施以強制戒治，嗣甲○○強制
    戒治成效因評定合格，經本院於90年4月9日以90年度毒聲字
    第782號裁定停止戒治，所餘戒治期間付保護管束，惟甲○
    ○因違反保護管束應遵守事項情節重大，再經本院於同年8
    月21日以90年度毒聲字第1845號裁定撤銷停止戒治，令入戒
    治處所繼續施以強制戒治，並經臺灣臺北地方法院檢察署檢
    察官聲請簡易判決處刑後，業經本院於同年9月27日以90年
    度簡字第3166號判決判處有期徒刑5月，因未上訴已於同年
    12月25日確定。詎甲○○於前開撤銷停止戒治並經法院判刑
    確定後，未到案繼續接受強制戒治及刑罰執行，復因施用第
    二級毒品安非他命，經臺灣臺北地方法院檢察署檢察官聲請
    簡易判決處刑，經本院簡易庭認應適用通常程序，由本院於
    91年8月1日以91年度易字第737號判決判處甲○○有期徒刑6
    月確定，嗣經通緝到案執行，強制戒治後於92年8月27日因
    假釋出獄，復因偽造文書經臺灣板橋地方法院判處有期徒刑
    3月，得易科罰金，並於93年3月11日執行完畢，於93年3月
    12日出獄，詎甲○○猶不思悔改，復基於施用第二級毒品安
    非他命之概括犯意，自93年7月18日起至94年7月31日止，於
    臺北巿萬華區○○路○段140巷75號3樓住處等地，施用第二
    級毒品安非他命多次，而分別於附表所示時間、地點為警查
    獲，並扣得如附表所示之物。
二、案經臺北縣政府警察局板橋分局報由臺灣板橋地方法院檢察
    署呈由臺灣高等法院檢察署令移轉臺灣臺北地方法院檢察署
    偵查起訴暨移送併辦。
    理  由
一、訊據被告甲○○對於上揭事實均坦承不諱（見本院95年8月7
    日簡式筆錄第1頁）。而被告每經警查獲時自其身上所採集
    而得之尿液，分別經送往具有專門鑑驗尿液中毒品含量之臺
    灣檢驗科技股份有限公司及台灣尖端先進生技醫藥股份有限
    公司以氣相層析質譜儀法確認檢驗，均呈安非他命陽性反應
    ，有如附表所示之濫用藥物檢驗報告共7紙分別在卷可稽（
    分見臺灣板橋地方法院檢察署93年度核退毒偵字第1210號卷
    第2頁、臺灣臺北地方法院檢察署93年度毒偵字第2457號第7
    頁、同署94年度毒偵字第233號第7頁、同署94年度毒偵字第
    1051號卷第7頁、同署94年度毒偵字第1035號卷第13頁、同
    署94年度毒偵字第2544號卷第5頁、同署94年度核退字第592
    號卷第60頁）。而人體施用第二級毒品安非他命，在施用期
    間後4天內多可檢出之醫學經驗，亦有行政院衛生署管制藥
    品管理局91年10月3日管檢字第110436號函文1紙在卷可稽。
    此外復有安非他命殘渣袋1個、吸食器1組、安非他命2小包
    （總淨重0.48公克）、安非他命吸食器1組及含毒品殘渣之
    玻璃球3個扣案可資佐證。足證被告於本院審理中出於任意
    性之自白與事實相符。從而本件事證明確，被告犯行已堪認
    定。
二、核被告所為，係犯毒品危害防制條例第10條第2項之施用第
    二級毒品罪。其施用安非他命前後持有安非他命之低度行為
    ，為施用之高度行為所吸收，不另論罪。被告行為後，刑法
    第56條連續犯之規定，業於94年1月7日修正公布刪除，並於
    95年7月1日施行，則被告之犯行，因行為後新法業已刪除連
    續犯之規定，此刪除雖非犯罪構成要件之變更，但顯已影響
    行為人刑罰之法律效果，自屬法律有變更，依新法第2條第1
    項規定，比較新、舊法結果，仍應適用較有利於被告之行為
    時法律即舊法論以連續犯（最高法院95年第8次刑事庭會議
    決議參照）；被告連續多次施用第二級毒品安非他命之行為
    ，時間緊接，方法相同，觸犯構成要件相同之罪，顯係出於
    概括犯意連續為之，係連續犯，應依修正前刑法第56條之規
    定，以一罪論，並加重其刑。又檢察官移送併辦部分（即
    93年度毒偵字第2457號施用安非他命部分、94年度毒偵字第
    233號施用安非他命部分、94年度毒偵字第1051號、94年度
    毒偵字第1035號施用安非他命部分、94年度毒偵字2544號、
    94年度毒偵字第3794號），與起訴被告施用第二及毒品部分
    有連續犯之裁判上一罪之關係，為起訴效力所及，本院自得
    併予審判。又被告有如事實欄之前科執行情形，有臺灣高等
    法院被告前案紀錄表1份在卷可稽，茲於5年以內再故意犯本
    件有期徒刑以上之罪，不論依修正前之刑法第47條，或修正
    後之刑法第47條第1項之規定，均構成累犯，對被告而言並
    無有利或不利之情形，自不生新舊法比較之問題，應逕依修
    正前之刑法第47條，論以累犯，並遞行加重其刑。爰審酌被
    告犯後坦承犯行而態度良好，連續施用毒品對自身所造成之
    危害程度及其他一切情狀，量處如主文所示之刑，以示懲儆
    。
三、扣案如附表編號一所示之殘渣袋內之安非他命殘渣及如附表
    編號五之安非他命2小包（總淨重0.48公克）與3個玻璃球內
    之安非他命殘渣，均屬毒品危害防制條例第2條第2項第2款
    所稱之第二級毒品，應依同條例第18條第1項前段之規定，
    宣告沒收銷燬之；扣案如附表編號一所示之吸食器1組及如
    附表編號五所示之吸食器1組與玻璃球吸食器3個，尚難認係
    專供施用毒品之器具，惟係供被告施用安非他命所用之物；
    如附表編號一所示之殘渣袋1個（不含安非他命殘渣），皆
    係供被告犯本罪所用，且均為被告所有，業據被告供陳在卷
    （見本院95年8月7日簡式筆錄第2頁），爰依刑法第38條第1
    項第2款之規定諭知沒收。
四、至於移送併辦被告施用第一級毒品即（93年度毒偵字第2457
    號施用第一級毒品海洛因部分、94年度毒偵字第233號施用
    第一級毒品海洛因部分、94年度毒偵字第1035號施用第一級
    毒品海洛因部分）部分，因起訴部分係施用第二級毒品，與
    移送併辦部分無裁判上一罪之關係，本院無從審理，自應退
    回併辦。
五、據上論斷，應依刑事訴訟法第273條之1、第299條第1項前段
    、第11條，毒品危害防制條例第10條第2項、第18條第1項前
    段，刑法第11條前段、修正前刑法第56條、第47條、第38條
    第1項第2款，判決如主文。
本案經檢察官於知慶到庭執行職務。
中    華    民    國    95    年    8     月    21    日
                  刑事第十二庭  法  官  曾正龍
以上正本證明與原本無異。
如不服本判決，應於判決送達後10日內，向本院提出上訴狀。
                                書記官  彭自青
中    華    民    國    95    年    8     月    21    日
附錄本案論罪科刑法條全文：
毒品危害防制條例第10條
施用第一級毒品者，處6月以上5年以下有期徒刑。
施用第二級毒品者，處3年以下有期徒刑。
附表
┌──┬────┬────┬───────┬────────────┬────┐
│編號│查獲時間│查獲地點│查獲物品      │尿液檢驗報告            │偵查案號│
├──┼────┼────┼───────┼────────────┼────┤
│ 一 │93年7月 │臺北縣板│安非他命殘渣袋│台灣檢驗科技股份有限公司│93年度毒│
│    │18日5時 │橋市文化│1個、吸食器1組│93年7月28日濫用藥物尿液 │偵字第21│
│    │30分許  │路1段30 │              │檢驗報告：安非他命類陽性│11號    │
│    │        │號前    │              │反應                    │        │
├──┼────┼────┼───────┼────────────┼────┤
│ 二 │93年11月│臺北市萬│無            │台灣尖端先進生技醫藥股份│93年度偵│
│    │10日18時│華區桂林│              │有限公司93年11月19日濫用│字第2457│
│    │10分許  │路135號 │              │藥物檢驗報告：安非他命及│號      │
│    │        │        │              │甲基安非他命陽性反應    │        │
├──┼────┼────┼───────┼────────────┼────┤
│ 三 │93年12月│臺北市萬│無            │台灣尖端先進生技醫藥股份│94年度毒│
│    │11日13時│華區桂林│              │有限公司93年12月17日濫用│偵字第  │
│    │10分許  │路135號 │              │藥物檢驗報告：安非他命及│233號   │
│    │        │        │              │甲基安非他命陽性反應    │        │
├──┼────┼────┼───────┼────────────┼────┤
│ 四 │94年3月 │臺北市萬│無            │台灣尖端先進生技醫藥股份│94年度毒│
│    │15日20時│華區桂林│              │有限公司94年3月30日濫用 │偵字第10│
│    │45分許  │路135號 │              │藥物檢驗報告：安非他命及│51號    │
│    │        │        │              │甲基安非他命陽性反應    │        │
├──┼────┼────┼───────┼────────────┼────┤
│ 五 │94年3月 │臺北市萬│無            │台灣尖端先進生技醫藥股份│94年度毒│
│    │15日19時│華區桂林│              │有限公司94年3月25日濫用 │偵字第10│
│    │20分許  │路與環河│              │藥物檢驗報告：安非他命及│35號    │
│    │        │南路口  │              │甲基安非他命陽性反應    │        │
├──┼────┼────┼───────┼────────────┼────┤
│ 六 │94年7月 │臺北市萬│無            │臺灣檢驗科技股份有限公司│94年度毒│
│    │31日2時 │華區和平│              │94年8月13日濫用藥物尿液 │偵字第25│
│    │10分許  │西路與梧│              │檢驗報告：安非他命類陽性│44號    │
│    │        │州街口  │              │反應                    │        │
│    │        │        │              │                        │        │
│    │        │        │              │                        │        │
├──┼────┼────┼───────┼────────────┼────┤
│ 七 │94年1月 │臺北市萬│安非他命2小包 │臺灣檢驗科技股份有限公司│94年度毒│
│    │21日0時 │華區和平│（總淨重0.48公│94年2月1日濫用藥物尿液檢│偵字第37│
│    │30分許  │西路3段 │克）、安非他命│驗報告：安非他命類陽性反│94號    │
│    │        │384號4樓│吸食器1組及含 │應                      │        │
│    │        │之7     │毒品殘渣之玻璃│                        │        │
│    │        │        │球3個         │                        │        │
└──┴────┴────┴───────┴────────────┴────┘


司法院資訊處製作；財團法人民間司法改革基金會備份。
